# 一件事项引起两笔业务，是分开核算还是合并核算

提问人：xujing0727 时间：2022-12-06 14:06:45
陈版主：
因某个项目，公司为客户垫支，客户无力支付垫支款，但客户先支付了垫支款对应产生的利息（通过其他第三方支付利息）。公司认为是两笔业务，一笔是项目的应收款，一笔是借款出去的利息收入。确认利息收入，又确认应收账款减值。
此账务处理是否可行？
麻烦陈版主

回答人：chenyiwei
如果能够证明这两笔业务确实存在关联，后续第三方支付的利息最终也是来源于客户，则应将利息作为该笔债权实际收回金额的一部分，在期末减值测试时通盘考虑。在新金融工具准则下，即使对于已进入第二阶段或者第三阶段的应收款项，也应按照相应规定确认利息收入（因此减值损失和利息收入并存理论上是可能的），但这里的利息收入是按实际利率法计算的，而不是票面利息收入。如果简单地将客户支付的利息确认为利息收入，很可能并不恰当。